# 持有待售资产

提问人：chdsx 时间：2012-07-24 11:43:32
持有待售固定资产不再划归持有待售 若重新计量价值高于原账面价值 那么作为资产减值损失转回吗
<来自中国会计视野网安卓客户端>

回答人：chenyiwei
回复 chdsx 的帖子
根据准则规定（IFRS 5.27），某项资产或处置组被划归为持有待售，但后来不再满足持有待售的固定资产的确认条件，企业应当停止将其划归为持有待售，并按照下列两项金额中较低者计量：
（ 1 ）该资产或处置组被划归为持有待售之前的账面价值，按照其假定在没有被划归为持有待售的情况下原应确认的折旧、摊销或减值进行调整后的金额； （ 2 ）决定不再出售之日的可收回金额。 因此，上述重新计量的价值理论上可能高于该日的持有待售资产账面价值。对于该差额，如果原先计提过减值准备的，则作为减值准备转回处理，冲减减值损失；如果没有对应的原先减值准备的，则个人理解应计入营业外收入。

回答人：chenyiwei
事实上，只要管理层有利润操纵的意图，那么再严密的会计准则体系总有空子可钻。这也就是我们在审计中非常强调管理层的诚信和正直的原因。这也从另一方面说明：会计准则将“遏制利润操纵”作为其自身的目标是不现实的，会计准则的目标还应当是真实、公允地反映会计主体的财务状况、经营成果和现金流量，为以股东为主的信息使用者提供决策相关的信息。

回答人：chenyiwei
回复 airbit 的帖子
准则中并无此项限制。
事实上，从准则规定可知，只有当在划分为持有待售时，当时的可收回金额低于帐面价值（因而按照当时的可收回金额计量持有待售资产，差额计入损益）的情况下，决定不再出售之日才可能出现重新计量的金额大于该日账面价值的情况，这时类似于减值准备的转回，并且增加收益的金额不会超过当初划分为持有待售之日的帐面价值减记金额。

提问人：airbit 时间：2012-07-27 17:03:02
回复 chenyiwei 的帖子
陈版，不好意思，还是没明白。
假设在划分为持有待售时，帐面价值 100 ，当时的可收回金额 80 ，计提减值损失20.
决定不再出售之日，假设可收回金额 110 ，则冲回减值损失 20 ，按照孰低原则（不考虑折旧），增值的 10 元（110-80-20）应该是不能入营业外收入吧？最多只能按 100 元转回吧？谢谢！

回答人：chenyiwei
是。增值的 10 元不能确认。最多只能转回原先减记的 20 （ 100 － 80 ）。

提问人：sunxinmm 时间：2014-05-06 14:28:24
陈版，根据会计准则规定，固定资产减值损失一经确认，不得转回。那持有待售固定资产转回减值准备不是与准则背离了？谢谢

回答人：chenyiwei
这可能是准则没有完全考虑周全的一个地方，因为IFRS下固定资产减值准备允许转回，所以IFRS下如此规定并无问题。但中国准则下确实需要注意避免准则之间的冲突。感谢提醒及补充。